【裁判字號】    92,易,1217
【裁判日期】    920630
【裁判案由】    傷害
【裁判全文】
臺灣高雄地方法院刑事判決                        九十二年度易字第一二一七號
    公  訴  人  臺灣高雄地方法院檢察署檢察官
    被      告  乙○○
    選任辯護人  張賜龍律師
右列被告因傷害案件，經檢察官提起公訴（九十二年度偵字第六六二二號），本院判
決如左︰
    主  文
乙○○傷害人之身體，處拘役肆拾日，如易科罰金，以佰元折算壹日。
    事  實
一、緣乙○○在其高雄市○○區○○街九號住處前，放置腳踏車及寫有「請勿停車」
    之鐵製標示牌一座等物品，以防止他人在其門前停車。適甲○○於九十一年七月
    十三日十一時三十分許，駕駛車牌號碼０二八八—ＦＢ號自小客車，至該處探訪
    親戚，欲將上開自小客車暫停於乙○○住處前，乙○○乃即出面禁止，並要求甲
    ○○立刻駛離，甲○○只得先行駕車離去。甲○○離開後，心有不服，遂先撥打
    一一０電話向警方舉發乙○○路霸之行為，並獨自購買立可拍相機返回現場拍照
    存證，詎乙○○見狀後，惱羞成怒，先持其擺放於門前之掃帚一支，朝甲○○丟
    擲，擊中甲○○左腳，復上前欲搶奪甲○○手中之立可拍相機，於拉扯之際，徒
    手抓傷甲○○之左手臂，致甲○○受有左前脛紅腫瘀血三ｘ六公分、左上臂抓傷
    ０‧五ｘ六公分、０‧五ｘ七公分、０‧五ｘ六公分、０‧五ｘ六公分等傷害。
二、案經甲○○訴由臺灣高雄地方法院檢察署檢察官偵查起訴。
    理  由
一、訊據被告乙○○固坦承確有於右揭時、地因停車糾紛與告訴人甲○○發生爭執等
    情不諱，惟矢口否認有何傷害犯行，辯稱當天其一人在家，看到告訴人拿相機亂
    拍照，其心生恐懼，乃順手拿起掃帚丟在地上，並未朝告訴人丟擲，又告訴人當
    時語氣兇惡，其僅係一名女子，根本不敢靠近告訴人，也沒有搶告訴人的相機，
    其並未傷害告訴人，亦不知告訴人傷勢從何而來云云。經查：
(一)右揭犯罪事實，業據告訴人迭於警訊、偵查及審判中指訴綦詳，復有診斷證明書
    一紙、相片八幀在卷可稽。
(二)證人即當日到場處理警員謝前溫因腦部受傷意識不清，無法到庭接受訊問，然依
    本院向高雄市政府警察局鼓山分局調取之當日受理各類案件紀錄表中所記載「雙
    方因停車問題發生口角拉扯，雙方保留告訴權，傷害部分交由備勤處理」等內容
    以觀，被告所辯告訴人當場並未表示受傷云云，應非真實。
(三)雖證人即被告鄰居丁○○證述當天被告與告訴人間始終保持二公尺左右的距離，
    被告的掃帚並未丟到告訴人，亦未看見被告上前向告訴人索取相機云云；證人即
    被告鄰居丙○則證述當天被告大都在騎樓下的位置，只有一次走到騎樓前的排水
    溝旁，告訴人則一直在馬路上，伊並未看到被告有追出馬路云云。然被告當天確
    曾上前向告訴人索取相機及底片，且一度於道路中央與告訴人爭吵等情，分別經
    被告於警訊及本院調查自陳無誤，且有卷附相片可佐，足見證人顯未目睹二人之
    全部爭執過程，是其二人所為證言，尚難為被告有利之認定。綜上所述，被告所
    辯均係事後脫卸之詞，委無足採，本件事證已明，被告犯行堪以認定。
二、核被告乙○○所為，係犯刑法第二百七十七條第一項前段之傷害罪。爰審酌被告
    設置路障禁止他人停車，霸佔公眾停車空間，已屬不當，復因此與告訴人發生爭
    執拉扯，並造成告訴人受傷，又其犯後一再狡詞否認犯罪，拒不與告訴人和解，
    且絲毫未見悔悟之意，犯後態度實屬惡劣，惟念告訴人傷勢尚輕等一切情狀，酌
    情量處如主文所示之刑，並諭知易科罰金之折算標準。
據上論斷，應依刑事訴訟法第二百九十九條第一項前段，刑法第二百七十七條第一項
前段、第四十一條第一項，罰金罰鍰提高標準條例第一條前段、第二條，判決如主文
。
中      華      民      國      九十二      年    六      月    三十    日
                                        臺灣高雄地方法院刑事第一庭
                                            審判長法  官  林  水  城
                                                  法  官  盧  怡  秀
                                                  法  官  謝  雨  真
右正本證明與原本無異。
如不服本判決，應於判決送達後十日內，向本院提出上訴狀。
                                                  書記官  陳  威  志
中    華    民    國      九十二      年      七      月      一      日
附錄本判決論罪之法條全文
刑法第二百七十七條條第一項
傷害人之身體或健康者，處三年以下有期徒刑、拘役或一千元以罰金。


司法院資訊處製作；財團法人民間司法改革基金會備份。
